【裁判字號】    92,交簡上,77
【裁判日期】    920908
【裁判案由】    公共危險
【裁判全文】
臺灣高雄地方法院刑事判決                        九十二年度交簡上字第七七號
    公  訴  人  臺灣高雄地方法院檢察署檢察官
    上  訴  人  乙○○
    即  被  告
右列上訴人即被告因公共危險案件，不服台灣高雄地方法院高雄簡易庭中華民國九十
二年六月十六日九十二年度交簡字第一三一八號第一審簡易判決（聲請簡易判決處刑
案號：九十二年度偵字第五六三七號），提起上訴，本院管轄之第二審合議庭判決如
左：
    主  文
上訴駁回。
    事  實
一、乙○○於民國九十二年二月二十一日二十三時四十分許，在高雄市小港區某羊肉
    店內與朋友飲酒後，其明知於服用酒類，已達不能安全駕駛動力交通工具之程度
    時，不得駕駛汽車，竟於飲酒後控制力及注意力已達不能安全駕駛動力交通工具
    之程度，而仍駕駛車牌號碼為Ｐ二七四一三號自小客車，沿紹興路由北向南行駛
    ，嗣於同年月二十二凌晨零時十分許，在立群路與紹興街口，不慎撞及由甲○○
    所駕駛車號碼為八０六一－ＦＣ號自小客車，經警前往處理，於同年月二十二日
    凌晨零時四十分許以酒精測試器測得其吐氣所含之酒精成分達每公升０．九五毫
    克而查獲。
二、案經高雄市政府警察局小港分局報請臺灣高雄地方法院檢察署檢察官聲請簡易判
    決處刑。
    理  由
一、訊據被告乙○○固坦承在右揭時、地於飲酒後其吐氣所含酒精成份已達每公升０
    ．九五毫克，猶駕駛自小客車與人發生車禍肇事之事實，然辯稱：伊已遭罰鍰並
    經吊扣駕駛執照，基於一事不二罰原則，不應再受刑罰之處罰云云，然查：
  (一)按刑法第一百八十五條之三所謂之「不能安全駕駛」，係抽象危險犯，並不以發
    生具體危險為必要，次按行為人飲酒後如其呼氣酒精濃度達於每公升０．五毫克
    時，即有反應較慢、感覺減低、影響駕駛之輕到中度之中毒症狀，如達於每公升
    ０．七五毫克時，則會有思考改變、個性行為改變之輕到中度中毒症狀，有行政
    院國軍退除役官兵輔導委員會台北榮民總醫院八十八年八月五日（八八）北總內
    字第二六八六八號函可查。又依醫學實驗證明所得經驗法則，對於吐氣酒精濃度
    達每公升０．二五毫克以上時，將使駕駛人產生複雜之技巧障礙、駕駛能力變壞
    之行為表現，肇事比率比一般未飲酒時高出二倍，而吐氣酒精濃度達每公升零點
    五毫克以上時，將使駕駛人產生平衡感與判斷力障礙升高，肇事比率比一般未飲
    酒時高出十倍，甚而如吐氣酒精濃度達每公升零點七五毫克時，駕駛人將產生明
    顯酒醉、步履蹣跚之行為狀態，其肇事比率比一般高二十五倍（參見蔡志中著，
    對飲酒不能安全駕駛之執法研究，司法院第四十六期業務研究會講義）。
  (二)本件被告呼氣酒精濃度高達０．九五毫克，有酒精濃度測定值表一張附卷可稽；
    且查獲當時被告有腳步不穩、語無倫次、多話、意識模糊之情狀，亦有公共危險
    案件員警處理報告表在卷可查，足見被告因服用酒類已至駕駛技巧障礙，視覺及
    行為反應能力減低，而達不能安全駕駛動力交通工具之程度。
  (三)所謂一事不二罰原則，係指對同一行為不得為同一性質之雙重處罰，故如罰則種
    類不同，即不在此限，本件被告固曾受罰鍰、吊扣駕駛執照之行政罰，有警卷卷
    存舉發違反道路交通管理事件通知書可證，然此與本件被告應受之刑罰並不相同
    ，自無「一事不二罰」之問題，是被告上開辯解，顯無可採。
  (四)此外，復有道路交通事故調查報告表、診斷證明書、現場照片附卷可稽，事證明
    確，被告犯行，應堪認定。
二、核被告所為係犯刑法第一百八十五條之三服用酒類，不能安全駕駛動力交通工具
    而駕駛罪。本院認原判決審酌被告於酒後注意能力減退而仍逞能駕駛動力交通工
    具，形如道路游走之不定時炸彈，置他人生命財產安全於不顧，及其對於正常交
    通所造成之危害，且已肇事等一切情狀，依刑法第一百八十五條之三、第四十一
    條第一項、罰金罰鍰提高標準條例第二條之規定，量處被告有期徒刑二月，並諭
    知易科罰金之折算標準，其認事用法，均無不合，量刑亦屬適當。被告以原判決
    違反一事不二罰原則云云，請求判決緩刑而提起上訴，惟本院認原審對被告之犯
    罪情節及犯後態度均已審酌，量刑亦稱妥適，業如前述，是被告之上訴洵屬無據
    ，應予駁回。
三、據上論斷，應依刑事訴訟法第四百五十五條之一第一項、第三項、第三百六十八
    條，判決如主文。
中      華      民      國    九十二    年      九      月      八      日
                                  臺灣高雄地方法院刑事第十四庭
                                      審判長法  官   李勝琛
                                            法  官   官信成
                                            法  官   曾吉雄
右正本證明與原本無異。
不得上訴。
                                            書記官   唐美玲
中    華    民    國    九十二    年       九        月       九        日


司法院資訊處製作；財團法人民間司法改革基金會備份。
